#### Nicolas MOITEAUX

# Developpeur Web débutant

### À propos de moi

Fort de mon expérience au poste de responsable mon parcours m'a amenée à développer l'activité d'une enseigne en respectant la politique commerciale, gérer les équipes et mettre en place une stratégie de vente.

Mon sens commercial et mes qualités professionnelles sont des atouts indéniables que je souhaite utiliser dans mon futur travail.

Pour autant, après une formation intensive de 6 mois de développeur web, j'ai acquis des compétences précises en lien avec mon futur emploi que j'ai hâte de mettre en application. Je serai heureux de vous rencontrer pour mieux détailler vos attentes et l'intérêt d'une collaboration.

### **Diplômes et Formations**

De jan. 2020 août 2020

#### Développeur web / OpenClassroom A distance

Diplôme Bac+2

Assembler les pages en HTML5 et CSS3 à partir de maquettes graphiques

Intégrer des contenus textes, images, sons, vidéo dans le code HTMI 5

Respecter les normes d'accessibilité et de référencement du W3C

Assurer la compatibilité avec les différents navigateurs du marché

Mettre en place une communication entre client et serveur avec JavaScript

Organiser et gérer la base de données

De sept. 2003 à sept. 2006

**CAP Prothésiste Dentaire** / CFA Prothèses Dentaire Versailles, France

Le prothésiste dentaire crée, modifie, répare des appareils et éléments de prothèse dentaire ou de restauration buccale.

### **Expériences professionnelles**

De mar. 2019 à août 2020

#### Directeur Magasin / Yves Rocher Paris 09 Opéra, France

- Encadrer, former et dynamiser le personnel du Centre de Beauté.
- Mettre en place et assurer le suivi de la formation continue des collaborateurs
- Evaluer les compétences des conseillères.
- Proposer des axes d'amélioration.

De mar. 2010 à fev. 2019

## Directeur Adjoint Magasin / Yves Rocher Paris 08 Élysée, France

- Animer les réunions d'équipe
- Relayer les plans d'action définis par la direction
- Motiver les équipes et les informer des résultats obtenus
- Organiser les plannings
- Contrôler les mouvements de caisse et remises en banque

De nov. 2009 à jan. 2010

#### Conseiller de vente / Yves Rocher Paris 08 Élysée, France

- Accueillir le client
- Analyser sa demande et le conseiller
- Participer au merchandising
- Participer à la mise en place des opérations commerciales



nicolas.moiteaux@hotmail.fr

37 rue Victor Hugo94700 Maisons-Alfort

# 32 ans

https://nicolasmoiteaux.netlify.app/

Permis F

Véhicule personnel

06 41 78 76 06

## Compétences Informatique

HTML

CSS

**JavaScript** 

VueJs

### Langues

**Anglais** 

Niveau A:

#### Soft-Skills

**Passion** 

Motivation

Dynamisme

Rigueur

### Centres d'intérêt

Gaming

Footing

Musculation



in @nicolas-moiteaux-043153188